【裁判字號】    97,審訴,5735
【裁判日期】    980327
【裁判案由】    毒品危害防制條例
【裁判全文】
臺灣高雄地方法院刑事判決            97年度審訴字第5735號
公  訴  人  臺灣高雄地方法院檢察署檢察官
被      告  甲○○
                    另案在臺灣高雄第二監獄執行中
指定辯護人  本院公設辯護人馬碩遠
上列被告因毒品危害防制條例案件，經檢察官提起公訴（97年度
毒偵字第8739號），本院合議庭裁定由受命法官獨任依協商程序
審理，判決如下：
    主  文
甲○○施用第一級毒品，累犯，處有期徒刑捌月。扣案之第一級
毒品海洛因壹包（驗後淨重零點零伍貳公克），沒收銷燬之。
    事實及理由
一、本件犯罪事實及證據，除犯罪事實「扣得海洛因1 包」更正
    為「扣得第一級毒品海洛因1 包（驗後淨重0.052 公克）」
    ；證據部分補充「被告甲○○於本院審理中之自白」及「高
    雄市立凱旋醫院濫用藥物成品檢驗鑑定書」外，餘均引用檢
    察官起訴書所載，如附件。
二、本件被告業已認罪，並經辯護人協助下與檢察官於審判外達
    成協商之合意，渠等合意內容為：被告願受科刑範圍如主文
    所載。經核被告所為，係犯毒品危害防制條例第10條第1 項
    之施用第一級毒品罪，而被告有起訴書所載之前科紀錄乙情
    ，有臺灣高等法院被告前案紀錄表在卷可稽，其受有期徒刑
    執行完畢，5 年內故意再犯本件最重本刑為有期徒刑以上之
    罪，為累犯，應依刑法第47條第1 項規定加重其刑。此外，
    上開協商合意內容，並無刑事訴訟法第455 條之4 第1 項所
    列不得認罪協商之情形，本件既經檢察官聲請改依協商程序
    而為判決，本院爰不經言詞辯論，於協商合意範圍內為協商
    判決。
三、應適用之法條：刑事訴訟法第455 條之4 第2 項、第455 條
    之8 、第454 條第2 項，毒品危害防制條例第10條第1 項、
    第18條第1 項前段，刑法第11條、第47條第1 項。
四、本判決除有刑事訴訟法第455 條之4 第1 項第1 款、第2 款
    、第4 款、第6 款、第7 款所定情形之一，或違反同條第2
    項規定者外，不得上訴。
本案經檢察官陳麗琇到庭執行職務。
中    華    民    國    98    年    3     月    27    日
                  刑事第十庭    法  官  陳君杰
以上正本證明與原本無異。
如不服本判決應於收受判決後10日內向本院提出上訴書狀，並應
敘述具體理由。其未敘述上訴理由者，應於上訴期間屆滿後20日
內向本院補提理由書(均須按他造當事人之人數附繕本)「切勿逕
送上級法院」。
中    華    民    國    98    年    3     月    27    日
                                書記官  李承悌
附錄本判決論罪科刑法條全文：
毒品危害防制條例第10條第1項
施用第一級毒品者，處6 月以上5 年以下有期徒刑。
附件：
臺灣高雄地方法院檢察署檢察官起訴書
                                     97年度毒偵字第8739號
     被      告  甲○○  男  37歲（民國○○年○○月○○日生）
                         住高雄市○○區○○路511號
                         身分證統一編號：Ｚ000000000號
 上列被告因毒品危害防制條例案件，已經偵查終結，認應提起公
 訴，茲將犯罪事實及證據並所犯法條分敘如下：
         犯  罪  事  實
 一、甲○○前因施用毒品案件，經貴院以92年度毒聲字5118號裁
     定送觀察、勒戒後，經評定有繼續施用毒品之傾向，再經貴
     院以92年度毒聲字第5773號裁定令入戒治處所強制戒治，於
     民國93年9 月12日執行完畢，接續執行下述刑期。另因偽證
     案件，經貴院以93年度訴字第157號判決判處有期徒刑3月確
     定，於93年12月11日執行完畢。
 二、詎猶不知悔改，明知海洛因業經公告列為毒品危害防制條例
     第2條第2項第1 款所定之第一級毒品，不得非法施用、持有
     ，竟基於施用第一級毒品之犯意，於上開強制戒治執行完畢
     5 年內，於97年10月8日22時許，在高雄市○○區○○路511
     號之自宅內，以將海洛因摻水置於針筒注射入體內之方式，
     施用第一級毒品海洛因1次。嗣於97年10月9日13時40分許，
     甲○○行經高雄市○○區○○街1204號前，因行經可疑遭警
     盤查，而扣得海洛因1包，始知上情。
 三、案經高雄市政府警察局楠梓分局移送偵辦。
         證  據  並  所  犯  法  條
 一、證據清單：
 ┌──┬──────────┬─────────────┐
 │編號│   證  據  方  法   │     待  證  事  實       │
 ├──┼──────────┼─────────────┤
 │ 1  │被告甲○○於警詢、檢│全部犯罪事實。            │
 │    │察官訊問時之自白    │                          │
 ├──┼──────────┼─────────────┤
 │ 2  │毒品案姓名對照表、列│被告於97年10月9日排放之尿 │
 │    │管毒品人口尿液檢體監│液，經以酵素免疫法（EIA 法│
 │    │管紀錄表、高雄市立凱│）及氣相層析質譜法（GC/MS │
 │    │旋醫院濫用藥物尿液檢│法）檢驗結果，呈嗎啡、可待│
 │    │驗報告（檢體編號：D9│因陽性反應之事實。        │
 │    │7355號）各1 份      │                          │
 ├──┼──────────┼─────────────┤
 │ 3  │扣案海洛因1 包及其照│被告遭警查獲持有海洛因之事│
 │    │片2幀               │實。                      │
 └──┴──────────┴─────────────┘
 二、查被告前因施用毒品案件，經法院裁定送觀察、勒戒後，經
     評定有繼續施用毒品之傾向，再經法院裁定強制戒治後，於
     93年9 月11日戒治完畢釋放出所之事實，有本署刑案資料查
     註紀錄表、全國施用毒品案件紀錄表及矯正簡表各1 份在卷
     可稽，其於強制戒治執行完畢5 年內，再為本件施用第一級
     毒品犯行，依毒品危害防制條例第23條第2 項之規定，應予
     追訴。核被告所為，係犯毒品危害防制條例第10條第1 項之
     施用第一級毒品罪嫌。其施用毒品前、後持有毒品之低度行
     為，應為其施用之高度行為所吸收，不另論罪。又被告另因
     偽證案件，經法院判決有期徒刑3月確定，於93年12月11 日
     執行完畢等情，亦有本署刑案資料紀錄表及矯正簡表可憑，
     其於有期徒刑執行完畢5 年內，復犯本件有期徒刑以上之罪
     ，為累犯，請依刑法第47條第1 項之規定加重其刑。至扣案
     之海洛因1包及其包裝袋，請依毒品危害防制條例第18條第1
     項前段之規定宣告沒收銷毀之（鑑驗中耗損之海洛因，因已
     滅失，爰不併聲請沒收銷毀）。
 三、依刑事訴訟法第251條第1項提起公訴。
     此  致
 臺灣高雄地方法院
 中    華    民    國    97    年    11    月    15    日
                               檢察官  乙  ○  ○
 上正本證明與原本無異
 中    華    民    國    97    年    11    月    26    日
                               書記官  林  慶  裕
 毒品危害防制條例第10條
 施用第一級毒品者，處六月以上五年以下有期徒刑。
 施用第二級毒品者，處三年以下有期徒刑。


司法院資訊處製作；財團法人民間司法改革基金會備份。
